臺灣臺南地方法院刑事判決　　　　　　　94年度訴字第1091號
公　訴　人　臺灣臺南地方法院檢察署檢察官
被　　　告　甲○○
上列被告因毒品危害防制條例案件，經檢察官提起公訴（94年度
毒偵字第1297號，94年度營毒偵字第255,266,269號）及移送併
辦（94年度毒偵字第1936號），被告就犯罪事實為有罪之陳述，
本院裁定進行簡式審判程序，判決如下：
    主  文
甲○○連續施用第一級毒品，處有期徒刑壹年，又連續施用第二
級毒品，處有期徒刑陸月；應執行有期徒刑壹年肆月。
    事  實
一、甲○○前因施用毒品案件，經本院以八十八年度毒聲字第一
    二九○號裁定送觀察、勒戒後，認無繼續施用毒品之傾向，
    經臺灣臺南地方法院檢察署檢察官於八十八年六月十四日以
    八十八年度偵字第四九一○號為不起訴處分確定，並於八十
    八年六月二十五日釋放，詎甲○○仍未戒除毒癮，竟分別基
    於施用第一級毒品海洛因（以下簡稱海洛因）以及第二級毒
    品安非他命（以下簡稱安非他命）之概括犯意，於上開案件
    執行完畢釋放後五年內之：(一)於九十一年間某日起至九十四
    年五月十六日止在臺南縣將軍鄉長沙村長沙六十七號住處內
    ，將摻入海洛因之礦泉水以針筒注射肌肉之方式，連續施用
    海洛因多次。
    (二)於九十一年間某日起至九十四年三月十一日止在前開住處
    內，以將安非他命置於鋁箔紙上再點火燒烤之方式，連續施
    用安非他命多次。嗣為警先後於九十二年十一月十八日十四
    時五十分許、九十四年一月二十日十八時許、同年三月十五
    日十四時許、同年五月十四日九時三十分許、同年月十九日
    九時四十分許，分別在甲○○之住處及臺南縣將軍鄉嘉昌村
    二十四之四號前查獲，經甲○○同意採集尿液送驗後，結果
    均呈嗎啡及安非他命陽性反應，始知上情。
二、案經臺南縣警察局學甲分局、歸仁分局報告臺灣臺南地方法
    院檢察署檢察官偵查後提起公訴及移送併辦。
    理  由
一、本件被告所犯為死刑、無期徒刑、最輕本刑為三年以上有期
    徒刑以外之罪，亦非屬高等法院管轄之第一審案件，其於準
    備程序進行中，先就被訴事實為有罪之陳述，經法官告知簡
    式審判程序之旨，並聽取被告及公訴人之意見後，依刑事訴
    訟法第二百七十三條之一第一項、第二百七十三條之二等規
    定，裁定由受命法官獨任進行簡式審判程序，且不受同法第
    一百五十九條第一項、第一百六十一條之二、第一百六十一
    條之三、第一百六十三條之一及第一百六十四條至第一百七
    十條所規定證據能力認定及調查方式之限制，合先敘明。
二、上揭犯罪事實，業據被告於本院審理時自白承認（見本院卷
    第二四頁），而被告經臺南縣警察局學甲分局、歸仁分局多
    次實施採尿，送臺南縣衛生局、長榮大學毒物研究中心依據
    酵素免疫分析法、薄層層析法、氣相層析質譜儀法檢驗結果
    ，確實分別呈嗎啡及甲基安非他命陽性反應，有上開單位所
    出具之尿液檢驗成績書及確認報告、尿液檢體編號名冊各五
    份附卷可憑（見毒偵一二九七號警卷第七、八頁，營毒偵二
    五五號警卷第九、十頁，營毒偵二六六號警卷第七、八頁，
    營毒偵二六九號警卷第八、九頁，併辦警卷第八、十頁），
    足認被告自白確與事實相符，自可採信。綜上，本案事證明
    確，被告犯行應堪認定。
三、論罪科刑：
  (一)按行為後法律有變更者，適用裁判時之法律；但裁判前之法
    律有利於行為人者，適用最有利於行為人之法律，刑法第二
    條第一項固定有明文。惟按連續數行為而犯同一之罪名者，
    以一罪論，刑法第五十六條定有明文，則當連續犯罪之際，
    遇刑法有變更時，其一部涉及舊法，一部涉及新法者，即應
    依最後行為時之法律處斷（最高法院二十九年度上字第三八
    六六號判例要旨參照），尚無法律變更比較問題。毒品危害
    防制條例業於九十二年七月九日修正公布全文三十六條；並
    自公布後六個月即九十三年一月九日施行（以下稱新法），
    其中新法第十條第一項規定：「施用第一級毒品者，處六月
    以上五年以下有期徒刑。」與修正前毒品危害防制條例（以
    下稱舊法）第十條第一項之規定，於條項、文字、刑度固無
    二致，而新法既已修正公布全文三十六條，固應認為上開法
    律已有變更，惟查本案被告係於舊法之九十一年間某日起至
    新法之九十四年五月十六日及三月十一止，連續施用海洛因
    及安非他命，揆諸前揭說明，自應適用最後行為時之法律即
    新法規定。
  (二)觀察、勒戒或強制戒治執行完畢釋放後，五年內再犯毒品危
    害防制條例第十條之罪者，檢察官應依法追訴，同條例第二
    十三條第二項定有明文。查被告因施用毒品案件，經裁定送
    觀察、勒戒後，認無繼續施用毒品之傾向，於八十八年六月
    十四日經檢察官為不起訴處分確定，並於八十八年六月二十
    五日釋放，有臺灣高等法院被告前案紀錄表一份在卷可稽（
    見本院卷第五、八頁），此次於五年內再犯施用毒品罪，即
    應依刑事訴訟程序依法追訴、審理。
  (三)海洛因及安非他命分別係毒品危害防制條例第二條第二項第
    一款、第二款所明定之第一、二級毒品。核被告所為，係違
    反同條例第十條第一項、第二項之施用第一級、第二級毒品
    罪。被告持有海洛因及安非他命後進而施用，其持有之低度
    行為，為施用之高度行為所吸收，均不另論罪。又被告多次
    施用海洛因及安非他命犯行，時間緊接，構成要件相同，且
    係基於概括犯意反覆為之，為連續犯，均應依刑法第五十六
    條之規定論以一罪，並加重其刑。臺灣臺南地方法院檢察署
    檢察官九十四年度毒偵字第一九三六號移送併辦部分，與本
    案為裁判上一罪之連續犯關係，本院自得予以審理，併此敘
    明。所犯上開二罪間，犯意各別，罪名有異，應予分論併罰
    。爰審酌被告不知端正行為避免犯罪，一再施用毒品，且施
    用期間頗長，足見被告輕忽法律，尚無悛悔之心，惟被告於
    本院審理時猶能坦承犯行，態度尚稱良好等一切情狀，分別
    量處如主文所示之刑，並定其應執行之刑，以資懲儆。
據上論斷，應依刑事訴訟法第二百九十九條第一項前段、第二百
七十三條之一第一項，毒品危害防制條例第十條第一項、第二項
，刑法第十一條前段、第五十六條、第五十一條第五款，判決如
主文。
本案經檢察官乙○○到庭執行職務。
中　　華　　民　　國　　94　　年　　9 　　月　　27　　日
　　　　　　　　　刑事第四庭    法　官　李東柏
以上正本證明與原本無異。
如不服本判決，應於判決送達後十日內，向本院提出上訴狀。
　　　　　　　　　　　　　　　　書記官　簡湘雲
中　　華　　民　　國　　94　　年　　9 　　月　　27　　日
附錄本案論罪科刑法條全文：
毒品危害防制條例第十條第一項、第二項
施用第一級毒品者，處六月以上五年以下有期徒刑。
施用第二級毒品者，處三年以下有期徒刑。
